【裁判字號】    98,上易,656
【裁判日期】    981005
【裁判案由】    傷害
【裁判全文】
臺灣高等法院高雄分院刑事判決         98年度上易字第656號
上  訴  人
即  被  告  甲○○
            丙○○
                    （現另案於臺灣彰化監獄執行中）
上列上訴人因傷害案件，不服臺灣高雄地方法院98年度易字第23
6 號中華民國98年7 月20日第一審判決（起訴案號：臺灣高雄地
方法院檢察署97年度偵字第26599 號），提起上訴，本院判決如
下：
     主  文
上訴駁回。
     理  由
一、按上訴書狀應敘述具體理由；又第二審法院認為上訴書狀未
    敘述理由或上訴有刑事訴訟法第362 條前段之情形者，應以
    判決駁回之，同法第361 條第2 項、第367 條前段定有明文
    。
二、上訴人即被告（下稱被告）甲○○上訴意旨略以：被告甲○○於96年3 月7 日上午3 時許，雖至高雄市三民區○○○路
    301 號「上影火雞肉飯」店內吃宵夜，但並無證據足證被告
    甲○○有傷害犯行，原審判決被告甲○○罪刑，即有未當。
    上訴人即被告（下稱被告）丙○○上訴意旨略以：被告丙○○並無毆打被害人乙○○，證人丁○○於原審亦證述無法確
    認被告丙○○有毆打被害人乙○○，且證人即被害人乙○○
    及證人丁○○證述不一，實難採取，原審判決被告甲○○罪
    刑，即有未當。
三、經查，原判決以被告甲○○、丙○○共同毆打被害人乙○○
    成傷之情，已經證人即被害人乙○○及證人丁○○於審理中
    結證明確，核與原審勘驗「上影火雞肉飯」店監視錄影帶結
    果相符，並有高雄醫學大學附設中和紀念醫院診斷證明書在
    卷可稽。原審乃認被告2 人傷害犯行事證明確，予以論罪科
    刑，其認事用法，核無不合，量刑亦屬允當。被告2 人上訴
    意旨否認犯罪，指摘原判決不當，為無理由，應予駁回。此
    外，被告2 人並未依據卷內既有訴訟資料或提出新事證，指
    摘或表明原審判決有何採證認事、用法或量刑等足以影響判
    決本旨之不當或違法，而構成應予撤銷之具體理由（例如：
    依憑證據法則具體指出所採證據何以不具證據能力，或依憑
    卷證資料，明確指出所為證據證明力之判斷如何違背經驗、
    論理法則），其上訴即不合法律上之程式。再上訴不合法律
    上之程式之情形，依刑事訴訟法第367 條但書規定：「但其
    情形可以補正而未經原審法院命其補正者，審判長應定期間
    先命補正。」，係指上訴書狀未敘述理由，原審未命補提理
    由書狀，審判長即應定期間先命補正。被告提起上訴時，上
    訴書狀如已載理由者，即無審判長應定期間先命補正之適用
    。從而，被告2 人之上訴書狀未敘述具體理由，且被告甲○○於上訴期間屆滿（即98年8 月18日）後之20日內（即98年
    9 月7 日以前），被告丙○○於上訴期間屆滿（即98年8 月
    3 日）後之20日內（即98年8 月23日以前），亦均未補提上
    訴具體理由，依上開規定，顯屬違背法律上之程式，應由本
    院依同法第367 條前段、第372 條不經言詞辯論判決如主文
    。
中    華    民    國    98    年    10    月    5     日
                  刑事第八庭    審判長法  官   洪兆隆
                                      法  官   張盛喜
                                      法  官   郭玫利
以上正本證明與原本無異。
不得上訴。
中    華    民    國    98    年    10    月    5     日
                                      書記官   楊茱宜


司法院資訊處製作；財團法人民間司法改革基金會備份。
